臺灣屏東地方法院刑事判決　　　　　　　　　　　　　九十一年度易緝字第八六號
　　公　訴　人　臺灣屏東地方法院檢察署檢察官
　　被　　　告　丙○○
右列被告因竊盜案件，經檢察官提起公訴（九十一年度偵字第五四六號）及移送併辦
（九十一年度偵字第二一一八號），本院判決如左：
     主  文
丙○○連續竊盜，處有期徒刑肆月，如易科罰金，以佰元折算壹日。
     事  實
一、丙○○意圖為自己不法之所有，基於概括之犯意，於民國九十一年一月十五日上
    午五時十二分許，至屏東市○○路九十九之一號之統一超商購買臺灣啤酒二瓶，
    並要求副店長甲○○前去拿取，趁甲○○不注意之際，自該店貨物架上竊取三多
    利洋酒一瓶藏於口袋內（價值約新台幣（下同）一百六十元），付完二瓶台灣啤
    酒後迅即離去，甲○○事後發覺情形有異，乃調取店內錄影帶查看，因而發現上
    情並報警處理，嗣於同日上午六時二十分許，經警帶同丙○○在屏東市○○路一
    ０三之四號前騎樓取出三多利洋酒一瓶。
二、丙○○承上不法所有意圖之概括犯意，再於九十一年四月十六日上午十二時三十
    分許，至屏東市○○街五號乙○○住處所設之神壇內拜拜，趁乙○○不注意之際
    ，竊取其所有之皮包一個（內有現金七千元）及裝飾用小武士刀一把，得手後迅
    即離去，乙○○事後發覺有異，報警處理，嗣於同日下午二時三十分許，在屏東
    市中山公園內，為警查獲，並扣得前揭小武士刀一把及現金五千元。
三、案經屏東縣警察局屏東分局移送臺灣屏東地方法院檢察署檢察官偵查起訴及移送
    本院併案審理。
      理      由
一、訊據被告丙○○矢口否認上開二件竊盜犯行，辯稱：第一件是我當時在那裡買二
    瓶啤酒都有拿錢，後來再去買第三瓶錢還沒有給他錢；至於第二件是我去那邊拜
    拜後就離開，被害人說他失竊七千元及小武士刀，我就當做佈施給他五千元，該
    武士刀是我的云云。
二、被告所犯第一件竊盜犯行部分，經查：右揭竊盜事實，業據被害人甲○○於警訊
    時及偵查中均指述：於九十一年一月十五日凌晨五時十二分許，被告到店裡要我
    幫忙拿二瓶台灣啤酒，他自己去拿三多利洋酒往他口袋塞，該處是死角，他結帳
    後我看店內錄影帶才發現他有拿一瓶三多利洋酒等語（見九十一年度偵字第五四
    六號偵查卷第十頁背面及警卷第三頁）。次查本院當庭勘驗扣案之錄影帶，確認
    被告於九十一年一月十五日上午五時十二分，在超商將洋酒從架上拿下，放入口
    袋裡（見本院卷第十六頁筆錄）。此外，並有贓物保領結、統一發票各一紙在卷
    可參。再被告為警查獲後帶同警員於同日上午六時二十分，在屏東市○○路一０
    三之四號前騎樓取出上述洋酒一瓶，是被告所辯買第三瓶錢還沒有給等語，顯係
    事後卸責之詞，不足採信，此部分竊盜犯行，事證明確，應堪以認定。
三、被告所犯第二件竊盜犯行部分，經查：右揭竊盜事實，業據被害人胡秀美於警訊
    時及偵查中均指述：於九十一年四月十六日上午十二時三十分許，被告到我的神
    壇拜拜，離開後約十分鐘，我就發現皮包內七千元不見了，我就和朋友追去找，
    並報警，後來在中山公園內發現被告，我就向他要被偷的七千元，他先拿二千元
    給我，我向被告說還有五千元，他說要到勝利路茶行去借給我，我拉住他不讓他
    走開，被告就到附近樹下拿三千元給我，這時警察就到現場，並在被告口袋內搜
    出我遭竊的小武士刀等語（見九十一年度偵字第二一一八號偵查卷第十頁至第十
    一頁及警卷第四頁）。此外，並有贓物保領結書一紙及照片二張可參。是被告上
    開所辯，顯係飾詞，不足採信，此部分竊盜犯行，亦事證明確，堪以認定。
四、核被告所為，係犯刑法第三百二十條第一項之竊盜罪。被告先後二次竊盜犯行，
    時間緊接，所犯罪名相同，顯係出於概括之犯意反覆為之，為連續犯，爰依刑法
    第五十六條之規定，從一重論處，並依法加重其刑。被告第二次竊盜犯行，雖未
    在檢察官起訴範圍，但因與第一次竊盜犯行有連續犯關係，為裁判上一罪，依刑
    事訴訟法第二百六十七條規定，檢察官就一部事實起訴，效力及於全部，故本院
    自得就此部分併予審理。爰審酌被告身體健康，本應努力工作以正當管道獲取財
    富，竟多次竊取他人財物，犯後復飾詞狡卸難認其有悔改之意等一切情狀，量處
    如主文所示之刑，並諭知如易科罰金之折算標準。
據上論斷，應依刑事訴訟法第二百九十九條第一項前段，刑法第五十六條、第三百二
十條第一項、第四十一條一項前段，罰金罰鍰提高標準條例第一條前段、第二條，判
決如主文。
中      華      民      國      九十一      年    十二    月    十      日
                                    臺灣屏東地方法院刑事第五庭
                                          法  官   羅森德
右正本證明與原本無異。
如不服本判決應於收受本判決後送達後十日內向本院提出上訴書狀，其未敘述上訴理
由者，並得於提起上訴後十日內向本院補提理由書狀（均須按他造當事人之人數附繕
本 ）「切勿逕送上級法院」
                                          書記官   劉音利
中      華      民      國      九十一      年    十二    月    十      日
附錄本判決論罪科刑法條：
刑法第三百二十條第一項
  意圖為自己或第三人不法之所有，而竊取他人之動產者，為竊盜罪，處五年以下有
  期徒刑、拘役或五百元以下罰金。
